臺灣屏東地方法院小額民事判決
                               111年度屏小字第176號
原      告  劉宸語即劉素貞


被      告  廖唯芸  

上列當事人間返還借款事件，本院於民國111年5月18日言詞辯論
終結，判決如下：
    主  文
原告之訴駁回。
訴訟費用新臺幣（下同）1,000元由原告負擔。
    事實及理由
一、原告主張：緣被告於109年1月24日向原告借款5萬元，並立
    有借款收據為憑，詎經原告催討，竟未返還，為此提起本件
    訴訟等語。聲明：被告應給付原告5萬元及自起訴狀繕送達
    被告翌日起至清償日止，按年息5％計算之利息。
二、被告則以：被告沒有向原告借錢，原告所提之收據，並非借
    據，係因有關訴外人鍾啟清詐騙被告投標軍事營地早餐部，
    原告請求被告不要告她共同詐欺，所以給付被告5萬元，並
    表示願意還鍾啟清騙走被告的錢等語置辯，聲明：請求駁回
    原告之訴。
三、按「當事人主張有利於己之事實者，就其事實有舉證之責任
    。」此民事訴訟法第277條本文定有明文。又請求履行債務
    之訴，原告就其所主張債權發生原因之事實，有舉證之責任
    。本件原告主張被告於109年1月24日向原告借款5萬元乙事
    ，已為被告所否認，則依上開說明，自應由原告負舉證責任
    ，原告雖提出收據乙紙為證（見本院卷第15頁）上載「本人
    廖唯芸於109年1月24日收到劉素貞新臺幣伍萬整」等語，然
    該收據上並未記載「借款」或「借據」等相關文字，而被告
    簽立上開收據之同日，兩造間之LINE對話內容，被告於13時
    12分表示「我想重寫剛才那張紙，我先等店裡的人吃完再去
    找你」等語，原告於同日13時13分回以「不用」、「那只是
    代表妳有收我的錢」等語（見本院卷第51頁），足見原告亦
    認同該紙收據僅係被告有收到原告5萬元乙事而已，而收受
    原告之金錢原因甚多，非僅借款乙事，此外原告即未再舉證
    證明兩造間確實有原告所稱之借款關係存在之事實，故原告
    上開主張即無可採，從而原告請求被告返還借款5萬元及法
    定利率之遲延利息，於法尚屬無據，應予駁回。又依民事訴
    訟法第436條之19第1項規定，確定訴訟費用額為1,000元。
四、訴訟費用負擔：民事訴訟法第78條判決如主文。
中　　華　　民　　國　　111 　年　　6 　　月　　1 　　日
                        屏東簡易庭  法  官  曾吉雄
以上為正本，係照原本作成。
如不服本判決，應於判決送達後20日內，以判決違背法令為理由
，向本院提出上訴狀並表明上訴理由（上訴理由應表明：一、原
判決所違背之法令及具體內容；二、依訴訟資料可認為原判決有
違背法令之具體事實），如未表明上訴理由者，應於上訴後20日
內向本院提出上訴理由書。如委任律師提起上訴者，應一併繳納
上訴審判裁判費。
中　　華　　民　　國　　111 　年　　6 　　月　　1 　　日
                                    書記官  鄭美雀